臺灣高等法院臺中分院刑事判決　　　 100年度上易字第1442號
上　訴　人
即　被　告　馬志勇
上列上訴人因違反毒品危害防制條例案件，不服臺灣臺中地方法
院100年度易字第595號，中華民國100年8月30日第一審判決（起
訴案號：臺灣臺中地方法院檢察署100年度毒偵字第558號），提
起上訴，本院判決如下：
    主  文
上訴駁回。
    理  由
一、按「不服地方法院之第一審判決而上訴者，應向管轄第二審
    之高等法院為之。上訴書狀應敘述具體理由。上訴書狀未敘
    述上訴理由者，應於上訴期間屆滿後二十日內補提理由書於
    原審法院。逾期未補提者，原審法院應定期間先命補正。」
    、「原審法院認為上訴不合法律上之程式或法律上不應准許
    或其上訴權已經喪失者，應以裁定駁回之。但其不合法律上
    之程式可補正者，應定期間先命補正。」、「第二審法院認
    為上訴書狀未敘述理由或上訴有第三百六十二條前段之情形
    者，應以判決駁回之。但其情形可以補正而未經原審法院命
    其補正者，審判長應定期間先命補正。」，刑事訴訟法第三
    百六十一條、第三百六十二條、第三百六十七條分別定有明
    文，又所謂具體理由，必係依據卷內既有訴訟資料或提出新
    事證，指摘或表明第一審判決有何採證認事、用法或量刑等
    足以影響判決本旨之不當或違法，而構成應予撤銷之具體事
    由，始克當之，倘僅泛言原判決認定事實錯誤、違背法令、
    採證違法、判決不公、量刑失之過重或輕縱，而未指出具體
    事由，或形式上雖已指出具體事由，然該事由縱使屬實，亦
    不足以認為原判決有何不當或違法者，皆難謂係具體理由；
    俾與第二審上訴制度旨在請求第二審法院撤銷、變更第一審
    不當或違法之判決，以實現個案救濟之立法目的相契合，並
    節制濫行上訴，至於上訴理由之具體與否，係屬第二審法院
    審查範圍，上訴書狀倘已敘述理由，其上訴既屬合法，第二
    審法院固應就其理由之是否可取，為實體之審理及判斷；如
    認其上訴書狀雖記載理由，但並未具體敘述時，則無須再命
    補正，可逕認其上訴不合法，以判決駁回之，此觀刑事訴訟
    法第三百五十條第一項、第三百六十一條、第三百六十二條
    及第三百六十七條之規定自明（併參考最高法院九十七年度
    台上字第三九六七、三八八九、三九九二號判決意旨）。
二、經查被告馬志勇於一百年九月七日收受原審判決之送達（由
    其女馬寶琳代收），於一百年九月十三日提出上訴狀，其上
    訴狀固記載其配偶患有糖尿病等多種病情，生活起居須人照
    顧，尚有家小及殘障，生活艱苦，請念及本案係被告自動坦
    白自首份上，給予輕判云云，惟有家人待照顧，生活艱苦，
    或坦承犯行云云，均非上訴之具體理由（參考最高法院九十
    七年度台上字第三二六七、三八九四、四二五二、四０四五
    、四六六四號判決意旨），原審本即認定被告屬自首，依刑
    法第六十二條予以減輕之，有判決書記載可參，被告上訴理
    由稱伊係自首云云，無非就原審已認定對其有利之事實再為
    主張，至於因自首所得減輕之刑度則屬法院職權裁量事項，
    被告上訴請求再予輕判云云，核非具體上訴理由，綜上，本
    案被告上訴未敘述具體理由，揆諸上述規定，爰不經言詞辯
    論逕以判決駁回被告上訴。
據上論結，應依刑事訴訟法第三百七十二條、第三百六十七條，
判決如主文。
中    華    民    國   100    年    11    月    17    日
            刑事第二庭    審判長法  官  邱  顯  祥
                                法  官  王  鏗  普
                                法  官  姚  勳  昌
以上正本證明與原本無異。
不得上訴。
                                書記官  吳  宗  玲
中    華    民    國   100    年    11    月    17    日